臺灣臺中地方法院刑事判決　　　　　 94年度中簡上字第538號
上　訴　人　臺灣臺中地方法院檢察署檢察官
被　　　告　甲○○
　　　　　　　　　　　(
上列上訴人因被告竊盜案件，不服本院臺中簡易庭94年度中簡字
第2048號中華民國94年7月19日第一審判決（聲請簡易判決處刑
書案號：94年度速偵字第2640號），提起上訴，及移送併辦（94
年度偵字第12886號、第12891號），本院管轄合議庭逕改依通常
程序為第一審判決如下：
    主    文
原判決撤銷。
甲○○連續竊盜，累犯，處有期徒刑壹年。扣案之鑰匙貳把沒收
。
    犯罪事實
一、甲○○前因施用毒品案件，經本院判處有期徒刑十一月確定
    ，甫於民國九十四年三月二十二日執行完畢。惟甲○○猶不
    知悔改，復意圖為自己不法之所有，並基於概括之犯意：（
    一）先於九十四年七月四日九時許，在臺中市○區○○路臺
    中師範學院側門處，竊取山城營造公司所有之水平儀一具，
    得手後欲逃離現場時，為該公司員工丁○○等人當場逮捕，
    報警查獲；（二）又於九十四年七月二十日十二時許，在臺
    中市○○區○○路三段世斌一巷二十五弄四號前，以自備鑰
    匙二把，竊取丙○○所有之車牌號碼ＨＲＥ—七五三號重型
    機車，嗣於九十四年八月六日十五時三十分許，在臺中市○
    區○○○路一段三三號前，為警查獲，並扣得甲○○所有供
    竊盜所用之鑰匙二把；（三）再於同年八月八日九時許，行
    經臺中市○區○○街與柳川西路口前，因乙○○所有停放於
    路邊之車牌號碼ＧＦＶ—０九九號重型機車之鑰匙未拔起，
    而以轉動鑰匙發動電門之方式，竊取前開機車，嗣於九十四
    年八月九日十一時三十分許，在臺中市○區○○街一一一號
    前，為警查獲。
二、案經臺中市警察局第一分局報告臺灣臺中地方法院檢察署檢
    察官偵查後聲請簡易判決處刑及臺中市警察局第一、二分局
    報告同署檢察官移送併辦。
    理    由
一、前揭犯罪事實，業據被告甲○○於警詢、偵查及本院審理時
    均坦承不諱，核與被害人丙○○、乙○○及山城營造公司職
    員丁○○指訴之情節相符，且有贓物認領保管單三紙、車輛
    車牌失竊作業—查獲車輛認可資料、車輛竊盜、車牌失竊資
    料個別查詢報表—查詢車輛認可資料各二紙及照片六張附卷
    可參，復有被告所有供行竊車牌號碼ＨＲＥ—七五三號重型
    機車所用之機車鑰匙二把扣案可資佐證，足見被告自白與事
    實相符，應堪採信。本件事證明確，被告連續竊盜犯行，堪
    以認定。
二、核被告所為，係犯刑法第三百二十條第一項竊盜罪。其先後
    三次竊盜犯行，時間密接、犯罪構成要件相同，顯係基於概
    括犯意反覆為之，應依連續犯之規定論以一罪，並加重其刑
    。又檢察官雖僅就被告於九十四年七月四日九時許之竊盜犯
    行，聲請簡易判決處刑，就其餘犯罪事實未經起訴，惟被告
    其餘竊盜部分，既與聲請簡易判決處刑事實有連續犯之裁判
    上一罪關係，為起訴效力所及，本院自應併予審理。再被告
    有如事實欄所載之前科，有臺灣臺中地方法院檢察署刑案資
    料查註紀錄表、臺灣高等法院被告全國前案紀錄表各一紙在
    卷可按，其受有期徒刑之執行完畢後五年以內再犯本件有期
    徒刑以上之罪，為累犯，應依刑法第四十七條規定遞加重其
    刑。原審予以論罪科刑，固非無見，惟原審既未及審酌前開
    被告經移送併辦部分之犯罪事實，容有未洽，檢察官就此部
    分提起上訴為有理由，應由本院撤銷改判。爰審酌被告素行
    不良，甫因毒品案件出監後，即一再竊取他人之財物，其行
    為對被害人財產上所生之損害及生活上所造成之不便暨被告
    於本院審理時坦承犯行之犯罪後態度等一切情狀，量處如主
    文所示之刑，以示懲儆。扣案之機車鑰匙二把，為被告所有
    供犯罪所用之物，業據被告於本院審理時供承無訛，爰依刑
    法第三十八條第一項第二款宣告沒收之。
三、按檢察官聲請以簡易判決處刑之案件，經法院認為有第四百
    五十一條之一第四項但書之情形者，應適用通常訴訟程序審
    判之，刑事訴訟法第四百五十二條定有明文；且對於簡易判
    決之上訴，準用刑事訴訟法第三編第一章及第二章之規定，
    管轄第二審之地方法院合議庭受理簡易判決上訴案件，應依
    通常程序審理。其認案件有刑事訴訟法第四百五十二條之情
    形者，應撤銷原判決，逕依通常程序為第一審判決，法院辦
    理刑事訴訟簡易程序案件應行注意事項第十四項亦有規定。
    查本案審判中發現就被告所犯竊盜罪部分，尚有其他具裁判
    上一罪即併案審理之犯罪事實，足認本院就被告所犯竊盜罪
    部分所認定之犯罪事實，顯與檢察官據以求處罪刑之事實不
    符，且於審判中發現其他裁判上一罪之犯罪事實，如依檢察
    官聲請簡易判決處刑之請求僅得為宣告緩刑、得易科罰金之
    有期徒刑及拘役或罰金之諭知，顯不適當，而有刑事訴訟法
    第四百五十一條之一第四項但書第二款規定之情形，依前揭
    法律規定，原審就被告犯竊盜罪部分乃屬誤用簡易處刑程序
    ，應由本院合議庭逕依通常程序審理後，而為第一審之判決
    ，檢察官或被告如不服本判決，仍得於法定上訴期間內，向
    管轄之第二審法院提起上訴，附此敘明。
據上論斷，依刑事訴訟法第四百五十五條之一第一項、第三項、
第四百五十二條、第四百五十一條之一第四項但書第二款、第三
百六十九條第一項前段、第三百六十四條、第二百九十九條第一
項前段，刑法第五十六條、第三百二十條第一項、第四十七條、
第三十八條第一項第二款，罰金罰鍰提高標準條例第一項前段，
判決如主文。
中　　華　　民　　國　　94　　年　　9 　　月　　28　　日
                  刑事第十庭    審判長法　官  郭瑞祥
                                    　法　官  黃家慧
                                    　法　官　黃炫中
上正本證明與原本無異。
如不服本判決，應於送達後十日內向本院提出上訴狀（須附繕
本），上訴於台灣高等法院台中分院。
                                      書記官  林錦源
中　　華　　民　　國　　94　　年　　9 　　月　　28　　日
附錄論罪科刑法條
中華民國刑法第320條
 (普通竊盜罪、竊佔罪)
意圖為自己或第 3 人不法之所有，而竊取他人之動產者，為竊盜
罪，處五年以下有期徒刑、拘役或五百元以下罰金。
意圖為自己或第 3 人不法之利益，而竊佔他人之不動產者，依前
項之規定處斷。
前二項之未遂犯罰之。
